【裁判字號】    92,交聲,932
【裁判日期】    921031
【裁判案由】    違反道路交通管理處罰條例聲明異議
【裁判全文】
臺灣臺北地方法院交通事件裁定                    九十二年度交聲字第九三二號
    異  議  人
    即受處分人  甲○○
右列受處分人因違反道路交通管理處罰條例案件，對於臺北市交通事件裁決所中華民
國九十二年七月二十一日所為之處分（原處分案號：北市裁三字第駕裁二二－Ａ八Ｋ
一００三三一號），聲明異議，本院裁定如左：
    主  文
異議駁回。
    理  由
一、按汽車駕駛人在多車道右轉彎，不先駛入外側車道者，處二百元以上六百元以下
    （註：新臺幣六百元以上一千八百元以下）罰鍰，併計違規點數一點，道路交通
    管理處罰條例第四十八條第四款、第六十三條第一項第一款定有明文。
二、本件異議人即受處分人駕駛車號六Ｃ－七一六號營業小客車，於民國九十二年七
    月四日十六時四十九分許，在臺北市○○○路，因「在多車道右轉彎，不先駛入
    外側車道」之違規，為臺北市政府警察局大安分局交通分隊員警攔停，依違反前
    揭道路交通管理處罰條例第四十八條第四款規定之行為掣單舉發，於舉發通知單
    上所載之應到案日期前到案聽候裁決，經處罰機關調查後仍認定其有上開違規行
    為者，依違反道路交通管理事件統一裁罰標準表（以下稱標準表）之規定，應對
    該行為人處以新台幣六百元之罰鍰，並記違規點數一點。
三、訊據異議人固自承於右揭時地駕駛前揭營業小客車經建國南路行駛等情不諱，惟
    矢口否認有何違反道路交通管理處罰條例之行為，辯稱：當時走信義路的匝道口
    下來走建國南路，慢慢變換車道要靠右打算右轉，警察騎著機車超速從我右邊突
    然出現，害我差點撞到他，他就惱羞成怒吹哨子，將我攔停引導到路邊開紅單，
    當時我還沒有右轉，只有打右轉方向燈，就被警察攔停云云。經查，本件異議人
    於多車道之建國南路行駛欲右轉新生南路一六一巷時，不先駛入外側車道而在建
    國南路第二、三車道處直接右轉之違規事實，業經證人即開單告發異議人之員警
    陳文輝於本院九十二年八月二十七日調查中以具結擔保其供述之真實性並在負擔
    偽證罪之心理處罰狀態下供稱：我當時騎警用巡邏機車巡邏，沿建國南路北向南
    行駛，在接近舉發單所寫的路口之前，看到受處分人之車輛由北向南第二車道向
    右變換車道而跨越第二及第三車道，此時就直接右轉，當時該部計程車差點和一
    台機車發生交通事故，機車騎士一直看我，意思是警察應該要舉發，我就向前將
    計程車攔下，攔停時計程車車頭已經進入新生南路等語，且於本件卷存證據資料
    內並無任何積極證據足以證明證人陳文輝上開供述係屬虛偽，亦無有足以令人顯
    信其供述為不可採之品性證據或前科證據存在，自不得僅以證人為本件開單告發
    受異議人之員警而全盤抹煞其在訴訟上所具有之原證人資格。至異議人雖聲請傳
    訊證人即當時車上乘客前衛生署長涂醒哲，惟經本院依址傳訊，證人並未到庭而
    無法調查；從而，異議人上開所辯，尚難遽採。
四、綜上所述，異議人確有前揭違規行為，是原處分機關依道路交通管理處罰條例第
    四十八條第四款及第六十三條第一項第一款、違反道路交通管理事件統一裁罰標
    準表規定，裁處異議人罰鍰新台幣六百元，併計違規點數一點，核無違誤，本件
    異議人之異議為無理由，自應將其異議駁回。
據上論斷，應依道路交通案件處理辦法第十九條，裁定如主文。
中      華      民      國    九十二    年      十      月    三十一    日
                                    臺灣臺北地方法院交通法庭
                                        法  官  歐陽漢菁
右正本證明與原本無異。
如不服本裁定，應於裁定送達後五日內，向本院提出抗告狀。
                                        書記官  沈 芳 君
中      華      民      國    九十二    年     十一     月      五      日


司法院資訊處製作；財團法人民間司法改革基金會備份。
